【裁判字號】    97,易,956
【裁判日期】    970709
【裁判案由】    竊盜
【裁判全文】
臺灣臺南地方法院刑事判決               97年度易字第956號
公  訴  人  臺灣臺南地方法院檢察署檢察官
被      告  甲○○
上列被告因竊盜案件，經檢察官提起公訴（九十七年度偵字第六
二四○號），被告於本院準備程序先就被訴事實為有罪之陳述，
本院於聽取當事人之意見後，裁定進行簡式審判程序，判決如下
：
    主  文
甲○○竊盜，累犯，處有期徒刑陸月，減為有期徒刑月；又竊
盜，累犯，處有期徒刑捌月，減為有期徒刑肆月；又竊盜，累犯
，處有期徒刑拾月，減為有期徒刑伍月。應執行有期徒刑拾月。
    事  實
一、甲○○前於民國九十四年間，因竊盜案件，經臺灣新竹地方
    法院判處有期徒刑八月確定，於九十五年十月五日執行完畢
    出監。詎仍不知悔改，基於意圖為自己不法所有之竊盜犯意
    ，分別於附表所示時間，均趁前往友人己○○及丙○○如附
    表所示住處而無人注意之際，徒手竊取己○○、戊○○○、
    丙○○、乙○○及丁○○○如附表所示財物得手。嗣因甲○○未依約賠償損害，己○○遂報警查悉上情。
二、案經己○○、戊○○○、丙○○、乙○○及丁○○○訴由臺
    中市警察局第四分局報請臺灣臺中地方法院檢察署檢察官呈
    請臺灣高等法院檢察署檢察長令轉臺灣臺南地方法院檢察署
    檢察官偵查起訴。
    理  由
一、上開事實，業據被告迭於警詢、偵訊、本院準備及審理程序
    均自白不諱，核與證人即告訴人己○○、戊○○○、丙○○
    、乙○○及丁○○○於警詢及偵訊指證被告行竊渠等財物之
    情大致相符，且有和解書影本一份在卷可資佐證。又被告所
    行竊物品細節，根據卷附和解書記載、被告於警詢時供述與
    上開證人等於偵查中之證述，應認被告各次行竊財物如附表
    所示。本案事證明確，被告犯行均堪認定，應依法論科。至
    有關證人丙○○、乙○○及丁○○○於偵查中證述被告行竊
    手段及發覺過程，與被告供述不符，亦與渠等警詢所述有所
    歧異，既有此瑕疵，乃本院認同公訴意旨未論以被告涉犯刑
    法第三百二十一條第一項加重竊盜罪嫌之見解，附此敘明。
二、核被告所為，均係犯刑法第三百二十條第一項之竊盜罪。被
    告所犯三次竊盜犯行，犯意各別，行為互殊，應分論併罰。
    起訴書附表固列被告行竊四次，經本院在準備程序徵詢結果
    ，公訴檢察官亦表示起訴書附表所列，因被害人不同，侵害
    法益有別，故為數罪認定等語。然本院根據證人丙○○、乙○○及丁○○○於警詢、偵訊時之證述及被告供述，認定被
    告於同一時間，在上開三人共同居住處所，利用同一機會，
    行竊在該處居住之人財物，僅係侵害一個共同監督權（參最
    高法院六十二年台上字第四○七號判例），各行竊動作應評
    價為接續行為，而不應論以數罪，公訴意旨尚有未洽。本判
    決附表編號一、二所列被告行竊物品及其所有權歸屬與起訴
    書不甚一致之處，亦同此理。又被告有如事實欄一所載之刑
    案前科及有期徒刑執行紀錄，可參卷附臺灣高等法院被告前
    案紀錄表及臺灣臺南地方法院檢察署刑案資料查註紀錄表，
    其於五年內故意再犯本案有期徒刑以上各罪，均為累犯，應
    依法俱加重其刑。爰審酌被告正值青壯，不思循正途獲取生
    活所需，一再竊取他人物品，欠缺尊重他人所有權之觀念，
    犯罪動機及手段均有可議，又其所竊取物品價值不斐，告訴
    人因而蒙受損害，然其始終坦認犯行，態度尚可，且本與告
    訴人等達成和解，惟未能依約賠償，兼衡酌其智識程度等一
    切情狀，依序量處如主文所示之刑。又被告上開犯行，均於
    九十六年四月二十四日前為之，核與中華民國九十六年罪犯
    減刑條例所定減刑條件相符，復無該條例所定不得減刑事由
    ，應分別減刑如主文，並定其應執行刑。
據上論斷，應依刑事訴訟法第二百七十三條之一第一項、第二百
九十九條第一項前段，刑法第三百二十條第一項、第四十七條第
一項、第五十一條第一項第五款，刑法施行法第一條之一第一項
、第二項前段，中華民國九十六年罪犯減刑條例第二條第一項第
三款、第七條，判決如主文。
本案經檢察官庚○○到庭執行職務。
中    華    民    國    97    年    7     月    9     日
                  刑事第十庭    法  官  陳賢德
以上正本證明與原本無異。
如不服本判決應於收受本判決後10日內向本院提出上訴書狀，並
應敘述具體理由。如未敘述上訴理由者，應於上訴期間屆滿後20
日內向本院補提理由書狀（均須按他造當事人之人數附繕本）「
切勿逕送上級法院」。
                                書記官  莊文茹
中    華    民    國    97    年    7     月    11    日
附錄論罪科刑法條
中華民國刑法第三百二十條第一項
意圖為自己或第三人不法之所有，而竊取他人之動產者，為竊盜
罪，處五年以下有期徒刑、拘役或五百元以下罰金。
附表
┌──┬──────┬──────┬─────┬────────┬─────────┐
│編號│  行竊時間  │  行竊地點  │  被害人  │    竊取財物    │       附註       │
├──┼──────┼──────┼─────┼────────┼─────────┤
│ 一 │九十五年十一│臺中市大墩六│己○○    │黃金項鍊一條及鑽│己○○左列物品（除│
│    │月三十日下午│街二三九號六│          │戒一只          │現金外）價值逾新臺│
│    │一時許      │樓之三      ├─────┼────────┤幣（下同）十萬元，│
│    │            │            │戊○○○  │墜子及黃金鎖片各│戊○○○左列物品價│
│    │            │            │          │一只            │值逾三萬元。      │
├──┼──────┼──────┼─────┼────────┤                  │
│ 二 │九十五年十二│同上        │己○○    │現金一千元      │                  │
│    │月十五日下午│            ├─────┼────────┤                  │
│    │三時許      │            │戊○○○  │戒指二只        │                  │
├──┼──────┼──────┼─────┼────────┼─────────┤
│ 三 │九十六年二月│新竹市○○路│乙○○    │手錶一只        │左列物品價值約五千│
│    │二十日下午二│五段五九五號│          │                │元。              │
│    │時許        │            ├─────┼────────┼─────────┤
│    │            │            │丁○○○  │手錶一只及現金一│左列物品（除現金外│
│    │            │            │          │百五十元        │）價值約五千元。  │
│    │            │            ├─────┼────────┼─────────┤
│    │            │            │丙○○    │背包一只及帽子一│左列物品價值約二千│
│    │            │            │          │頂              │元。              │
└──┴──────┴──────┴─────┴────────┴─────────┘


司法院資訊處製作；財團法人民間司法改革基金會備份。
